臺灣板橋地方法院交通事件裁定
原處分機關　交通部公路總局臺北區監理所
異　議　人
即受處分人　甲○○
上列受處分人因違反道路交通管理處罰條例案件，對於交通部公
路總局臺北區監理所於民國九十四年十一月二十五日所為之處分
（原處分案號：北監營裁字裁 40-1A0000000 號）聲明異議，本
院裁定如下：
    主  文
原處分撤銷。
甲○○汽車駕駛人停車時，在設有禁止停車標誌之處所停車，處
罰鍰新臺幣陸佰元整。
    理  由
一、原處分意旨略以：異議人即受處分人甲○○所有之車牌號碼
    LPG-791 號重型機車，於民國九十二年十月六日十三時五十
    五分許，停放於設有禁止停車標誌之臺北市○○○路○段六
    十九號前人行道上，經臺北市停車管理處逕行舉發，嗣經原
    處分機關依道路交通管理處罰條例第五十六條第一項第四款
    裁處罰鍰新臺幣一千二百元。
二、異議意旨略以：異議人於九十二年五月二十六日搬離臺北縣
    樹林市鎮四四五號十二樓，並將戶籍遷往現居之臺北縣
    樹林市○○街七九巷二號，但罰單卻寄到舊戶籍地，異議人
    並未收到舉發通知單及照片，直到九十四年十一月一日到監
    理站換發行照時才知道有該罰單，爰依法聲明異議云云。
三、按道路交通管理處罰條例第五十六條第一項第四款規定，汽
    車駕駛人停車時，在設有禁止停車標誌之處所停車者，處新
    臺幣六百元以上一千二百元以下罰鍰。次按道路交通管理處
    罰條例第七條之二第一項第六款規定，汽車駕駛人有違規行
    為經以科學儀器取得證據資料情形者，因當場不能或不宜攔
    截製單舉發者，得對汽車所有人逕行舉發處罰。又逕行舉發
    者，應按已查明之資料填註車牌號碼、車輛種類、車主姓名
    或地址，並於通知單上方空白處加註逕行舉發之文字後，由
    舉發機關送達被通知人。又違反道路交通管理事件，行為人
    認為舉發之事實與違規情形相符者，得於接獲通知單後，親
    自或委託他人持該通知單，不經裁決向指定之處所，逕依裁
    罰基準執行並繳納罰鍰結案。違反道路交通管理事件統一裁
    罰基準及處理細則（下稱處理細則）第十一條第一項第三款
    、第四十八條第一項分別定有明文。揆諸上開處理細則之規
    定，無非在使逕行舉發之違規人（受處分人）得依處罰標準
    在限期內能自動繳納罰款，是受處分人自應先受舉發違反道
    路交通管理事件通知單之通知，始能知悉應到案日期，否則
    受處分人即無從知悉應到案之日期，如主管機關未經合法送
    達逕行裁決，其裁決程序即屬不適法。
四、經查，上揭違規事實，有違規通知單影本一紙及採證照片一
    幀在卷可供證明，違規事證明確，舉發機關據以掣單逕行舉
    發，並無違誤。再查，由於本件屬逕行舉發，違規裁罰應由
    車輛所有人負責，舉發違規之臺北市停車管理處遂於九十二
    年十月十四日掣製違規通知單，並依 LPG-791 號重型機車
    登記於監理機關之車主地址「臺北縣樹林鎮鎮○街四四五號
    十二樓」寄發，惟經郵局以「查無其人」退回，臺北市停車
    管理處遂依公示送達程序公告於臺北市政府九十二年十二月
    三十一日冬字第六十五期公報，此有通知單影本、臺北市停
    車管理處公示送達舉發違反交通管理事件通知單應受送達人
    名冊影本各一份存卷可參。按處理違反道路交通管理事件，
    有關文書送達之程序，依行政程序法之規定，處理細則第五
    條定有明文；另行政程序法第七十二條第一項前段規定，送
    達，於應受送達人之住居所、事務所或營業所為之。查異議
    人甲○○之戶籍及住居所地係臺北縣樹林市○○街七九巷二
    號（九十二年五月二十六日遷入），此有戶籍謄本一份在卷
    可佐，是本件逕行舉發之違規通知單（九十二年十月十四日
    填單掣製），自應送達至異議人甲○○位於臺北縣樹林市○
    ○街七九巷二號之住所，始符合上開法律規定。又參諸卷附
    之舉發違規通知書、裁決書，LPG-791 號重型機車之車主地
    址登記為「臺北縣樹林鎮○市○鎮○街四四五號十二樓」，
    固顯係因異議人甲○○未依道路交通安全規則第二十四條第
    一項規定辦理車主地址變更登記所致，然此係監理機關是否
    依法處罰之問題，不因受處分人未依法申請變更車籍地址，
    而使受處分人之住所仍設置於舊址（臺灣高等法院九十四年
    度交聲字第一四一號裁定意旨參照）。本件之違規通知單，
    既未依異議人甲○○之實際住居所送達，即與行政程序法第
    七十八條第一項第一款有關公示送達之「應為送達之處所不
    明」要件未符，縱違規事實屬實，仍造成異議人無法依舉發
    通知單所定期限到案聽候裁決可依最低額繳納罰鍰之利益，
    或依違反道路交通管理事件統一裁罰基準及處理細則第二十
    四條規定陳報違規駕駛人姓名年籍資料，是本件舉發送達程
    序自有可議之處。
六、本件舉發通知單未為合法之送達，原處分機關即遽予裁罰，
    自有未洽，原處分應予撤銷。另異議人並未就受舉發時之違
    規駕駛人予以爭執，違規事實復已臻明確，堪認本件之違規
    行為駕駛人確係異議人甲○○無誤，爰依同條例第五十六條
    第一項第四款及違反道路交通管理事件統一裁罰基準表之規
    定，裁處異議人罰鍰新臺幣六百元，如主文第二項所示，以
    資適法。
七、據上論斷，依道路交通案件處理辦法第二十條，裁定如主文
    。
中　　華　　民　　國　　94　　年　　12　　月　　26　　日
          交通法庭  法　官  徐 子 涵
上列正本證明與原本無異。
如不服本裁定，應於裁定送達後五日內向本院提出抗告狀。
                    書記官  彭 麗 紅	
中　　華　　民　　國　　94　　年　　12　　月　　26　　日
